臺灣臺北地方法院刑事判決　　　　　　　　　　　　　九十一年度簡上字第六九號
　　上　訴　人　甲○○○
　　即　被　告
右列上訴人即被告因違反毒品危害防制條例案件，不服本院中華民國九十一年二月二
十日第一審判決（九十一年度簡字第三二四號，聲請簡易判決處刑案號：臺灣臺北地
方法院檢察署九十年度偵字第二一八四八號），提起上訴，本院管轄之第二審合議庭
判決如左：
    主      文
上訴駁回。
    事      實
一、甲○○○前有多次違反肅清煙毒條例之前科，嗣又於八十二、八十三年間，因違
    反肅清煙毒條例之施用毒品罪，先後經台灣高等法院及本院分別判處有期徒刑各
    四年應執行有期徒刑八年確定，甫於八十七年三月二十七日假釋出獄，詎其於假
    釋中不知悔改，於九十年九月六日下午許五時許（原聲請書誤載為同日上午十時
    許），在台北市○○區○○路與汕頭街口附近道路，自年籍不詳姓名（音）叫「
    陳定國」處，無償受讓第一級毒品海洛因一包（淨重零點零六公克、包裝重零點
    二二公克），並將該海洛因一包放置在上衣口袋之香菸盒內，旋為警於九十年九
    月六日下午五時十分左右，在台北市○○區○○路二段一四○巷口當場查獲上情
    ，並扣得前開之海洛因一包。
二、案經臺北市政府警察局中正一分局報請臺灣臺北地方法院檢察署檢察官聲請以簡
    易判決處刑。
    理      由
一、上訴人即被告甲○○○上訴意旨略以：當時案發時，我經過台北市○○路與汕頭
    街口，有一位陳定國，他是在監獄一起執行的受刑人，他遇到我時，問我在做什
    麼，我說在做清潔工，他問我現在有沒有在用海洛因，我說我已經沒有用毒品，
    而且經濟也不許可，他當時說多少用一點，當時陳定國就朝我口袋左胸口袋拿我
    的香煙吸，他把我整包拿走以後，抽出壹支再把它放回去，我說我要走了，然後
    我就騎機車離開，後來到了西園路與汕頭街口的紅綠燈前，就被便衣警察於後面
    褲頭抓住我，從我左胸口袋拿出香煙盒，說這是什麼東西，叫我跟他一起去分局
    ，我並不知道陳定國在我香菸盒內放海洛因，且警察為何不抓陳定國，只抓我，
    應係遭陷害，為此不服原審判決等語。經查，證人即查獲被告持有毒品之員警丙
    ○○具結證稱：「（被告甲○○○於九十年九月六日被查獲持有毒品海洛因，你
    有無印象？）有。」「（當時如何查獲？）當時是我抓的，筆錄是乙○○製作的
    。」「（當時如何查獲？）我是在汕頭街與市○○道附近看他有異狀，我就尾隨
    他，他突然跑進汕頭街的巷子裡跟人家交談，後來他騎著摩托車往市○○道走到
    西園路二段一四○巷路口，因為被告在等紅綠燈，我問他有無前科，被告說有煙
    毒，後來我在他的上衣查到海洛因，後來我就打電話叫同事乙○○過來處理。」
    「（你記得海洛因是在口袋裡還是盒子裡？）我只記得是在上衣的口袋找到的。
    」「（當時海洛因，你說是在她的上衣口袋拿出來的，有香煙盒嗎？）我記得是
    放在香煙盒裡面。香煙盒內除了海洛因之外，還有香煙。」「（你尾隨他的過程
    當中，他曾經跟幾個人交談過？）就是在汕頭街交談的那個人就只有一個人。」
    「（從汕頭街的巷子到你查獲的地點，有多遠？）騎機車差不多要一分多鐘。中
    間隔著四個紅綠燈。」（見本院九十一年十月八日訊問筆錄），足證，扣案海洛
    因一包係在被告之上衣口袋內之香菸盒查獲應可確認。又證人即同往現場查獲及
    製作警訊筆錄之員警乙○○具結證稱：「（在警訊中被告有提及陳定國，你有無
    查證過？）我有在分局三組調閱叫陳定國的相片，但他都沒有辦法指認出來。」
    ，另據證人丙○○所證稱：「（當時你查獲到香煙盒有海洛因後，你為何沒有回
    頭找剛剛跟被告交談的那個人？）因為當時只有我一個人。」（見本院九十一年
    十月八日訊問筆錄）堪認承辦之員警並無被告所指對於「陳定國」未加追查之情
    ，是被告指摘係遭陷害等語，尚無所據。次查：被告於警訊中自白所持有海洛因
    是於九十年九月六日下午五時許，在台北市○○區○○路、汕頭街口，由一名叫
    陳定國之男子免費拿毒品海洛因請我（見九十年度偵字第二一八四八號偵卷第十
    頁），而該部分警訊之內容均經錄影存證，並經臺灣台北地方法院檢察署檢察官
    指揮檢察事務官實施勘驗屬實，此有該署勘驗筆錄附卷可稽，且被告於第一次偵
    查中亦自白海洛因係陳定國所給等語（見九十年核退第一四二六號卷第四頁背面
    ），足見被告於警訊及第一次偵查中之自白與前開證人所述相符；而扣案之物確
    係第一級毒品海洛因（淨重零點零六公克，包裝重零點二二公克，係台灣台北地
    方法院檢察署九十年度青保管字第四四號贓證物品清單所載，原經台北市政府
    警察局中正第一分局鑑驗毛重零點三公克、淨重零點零五公克，然再送法務部調
    察局扣除包裝後秤重，淨重為零點零六公克，是考量氣候潮塵等因素，採用最近
    時間之秤重即法務部調查局認定之零點零六公克），有法務部調查局鑑定通知書
    影本附偵卷足稽，顯見被告仍有持有毒品海洛因之事實，益證被告上開辯解屬事
    後卸責之詞，均不足採，本件事證明確，被告犯行堪以認定。
二、核被告所為，係犯毒品危害防制條例第十一條第一項之持有第一級毒品罪。原審
    依刑事訴訟法第四百四十九條第一項前段、第三項、第四百五十條第一項、第四
    百五十四條第二項，毒品危害防制條例第十一條第一項、第十八條第一項前段，
    刑法第十一條前段、第四十一條第一項前段（原審漏繕前段），罰金罰鍰提高標
    準條例第二條之規定，量處被告有期徒刑三月，如易科罰金，以三百元折算一日
    ，扣案之毒品海洛因一包沒收銷燬之，其認事用法，均無違誤，量刑亦屬妥適，
    上訴意旨猶執上開辯詞，提起上訴，指摘原判決不當，非有理由，應予駁回。
三、按被告經合法傳喚，無正當之理由不到庭者，得不待其陳述，逕行判決，刑事訴
    訟法第三百七十一條定有明文。又依同法第四百五十五條之一第一項、第三項之
    規定，上訴人對簡易判決有不服者，得上訴於管轄之第二審地方法院合議庭，並
    準用同法第三編第一章及第二章之規定。是以本件上訴人經本院合法傳喚，無正
    當理由不到庭，爰不待其陳述，逕行判決，併此敘明。
據上論斷，應依刑事訴訟法第四百五十五條之一第三項、第三百七十一條、第三百六
十八條判決如主文。
本案經檢察官黃兆揚到庭執行職務
中      華      民      國          九十一年         十一月  二十八日
                                    臺灣臺北地方法院刑事第六庭
                                          審判長法  官  黃俊明
                                                法  官  黃程暉
                                                法  官  劉嶽承
右正本證明與原本無異。
不得上訴。
                                                書記官  張耀鴻
中      華      民      國          九十一年         十一月       二十八日
附錄本案論罪科刑法條：
毒品危害防制條例第十一條：
持有第一級毒品者，處三年以下有期徒刑、拘役或新臺幣五萬元以下罰金。
持有第二級毒品者，處二年以下有期徒刑、拘役或新臺幣三萬元以下罰金。
持有專供製造或施用毒品之器具者，處一年以下有期徒刑、拘役或新臺幣一萬元以
  下罰金。
